臺灣高等法院刑事判決　　　　　　　　　　　　　　　九十二年度上易字第七○號
　　上　訴　人　臺灣臺北地方法院檢察署檢察官
　　被　　　告　甲○○
右上訴人因被告妨害名譽案件，不服臺灣臺北地方法院九十二年度易字第一九九六號
，中華民國九十二年十二月十七日第一審判決（聲請簡易判決處刑案號：臺灣臺北地
方法院檢察署九十二年度偵字第八九五一號，經原審簡易庭認為不宜以簡易判決處刑
，改依通常程序審理）提起上訴，本院判決如左：
    主  文
上訴駁回。
    理  由
一、公訴意旨略以：被告甲○○前與其鄰居乙○○因細故發生爭執而心生不滿，竟基
    於毀損乙○○名譽之概括犯意，自民國（下同）九十一年十二月十五日起，連續
    在臺北市○○區○○路三段一五五巷所居住之陸軍退伍軍官宿舍眷村內，向夏麗
    菊等街坊鄰居傳述乙○○與非配偶之王家駒有性關係之事，足以毀損乙○○之名
    譽，因認被告涉犯刑法第三百十條第一項之誹謗罪嫌云云。
二、按犯罪事實應依證據認定之，無證據不得認定犯罪事實；又不能證明被告犯罪者
    ，應諭知無罪之判決，刑事訴訟法第一百五十四條第二項、第三百零一條第一項
    分別定有明文。次按刑法第三百十條第一項之誹謗罪，須以「意圖散布於眾」為
    構成要件，是若不能證明被告對其所述之事有散布於眾之意圖，即難以該罪相繩
    。
三、訊據被告甲○○堅詞否認有何誹謗犯行，辯稱：伊從未對夏麗菊或任何人說過乙
    ○○與王家駒有性關係之事，夏麗菊是挾怨報復才捏造伊說過那些話等語。公訴
    人所以認被告有其上揭所指之誹謗犯行，無非僅以告訴人乙○○之指訴及證人夏
    麗菊之證詞為其論據。惟查，告訴人自承並未曾親耳聽聞被告指述其與王家駒有
    性關係之事，而係受夏麗菊告知始悉上情，至告訴人雖稱：九十二年三、四月間
    某日，伊與王家駒在住處大廳向被告質問時，被告曾承認有講過伊與王家駒有性
    關係等語（九十二年三月七日告訴狀參照），然證人王家駒於原審九十二年十二
    月三日審理時結證稱：九十二年三月在宿舍飯廳有聽到乙○○和被告發生言語爭
    執，但爭執的內容是什麼伊不清楚，伊沒有聽過被告承認講過伊和乙○○有性關
    係之事等語，是無以證明被告確曾向告訴人坦承有為前開指述，雖證人王家駒於
    原審同年月日審理時另證稱：伊有聽過別人說被告有說伊與乙○○有性關係，但
    又稱伊不記得是聽何人說的，且又稱伊在社區到現在都沒聽過別人說伊與乙○○
    有性關係等語，顯見亦無從證明被告有說過證人王家駒與乙○○有性關係等語。
    又證人夏麗菊雖證稱：九十一年十二月十五日、十六日某日之下午二、三時許，
    伊與被告二人在被告家中聊天，被告對伊說乙○○和王家駒有性關係等語，但查
    ，證人夏麗菊曾與被告在住處院子裡吵架之情，業據告訴人供明，是證人夏麗菊
    與被告間非如證人夏麗菊所稱未發生過爭執，衡諸彼等之恩怨關係，要難僅憑夏
    麗菊一人之證言即遽認被告確有向夏麗菊指述告訴人與王家駒有性關係之事。況
    證人夏麗菊於原審九十二年十二月三日審理時證稱：被告係在自己家中與伊聊天
    時為上開指述，當時家中只有伊與被告二人，被告家門是關起來的，除了這次以
    外被告沒有再跟伊說過乙○○和王家駒之事，當時被告沒有要伊跟大家宣傳這件
    事情等語，是縱認被告確曾向夏麗菊指述乙○○與王家駒有性關係之事，被告亦
    僅係於家中和夏麗菊一人聊天時敘述此事，尚難認被告確有「散布於眾」之意圖
    。揆諸首揭法條及說明意旨，被告被訴犯罪，應屬不能證明，原審以不能證明被
    告犯罪諭知被告無罪，經核並無不合，檢察官上訴仍執陳詞認被告之行為應構成
    犯罪，指摘原判決不當，為無理由，應予駁回。
據上論斷，應依刑事訴訟法第三百六十八條，判決如主文。
本案經檢察官周誠南到庭執行職務。
中　　　華　　　民　　　國　　九十三　　年　　　二　　　月　　二十四　　日
                              臺灣高等法院刑事第二庭
                                  審判長法  官  蔡  長  溪
  　                                    法  官  林  俊  益
　                                      法  官  楊  貴  志
右正本證明與原本無異。
不得上訴。
                                        書記官  游  桂  蔥
中　　　華　　　民　　　國　　九十三　　年　　　二　　　月　　二十五　　日
